臺灣高等法院刑事判決
110年度上訴字第2539號
上  訴  人  
即  被  告  陳文昌




選任辯護人  法律扶助基金會王品懿律師
上列上訴人即被告因毒品危害防制條例案件，不服臺灣新北地方
法院109年度訴字第1300號，中華民國110年5月27日第一審判決
（起訴案號：臺灣新北地方檢察署109年度偵字第25738號、109
年度毒偵字第5999號），提起上訴，本院判決如下：
    主  文
上訴駁回。
    犯罪事實
一、陳文昌前因施用毒品犯行，經觀察、勒戒執行完畢釋放後3
    年內，另基於施用第二級毒品之犯意，於民國109年6月19日
    下1時許，在新北市○○區○○街00巷0弄00號3樓之居所內，以
    將甲基安非他命置於玻璃球吸食器內，再燒烤吸食所生煙霧
    之方式，施用第二級毒品甲基安非他命1次。嗣經警於同日
    查獲而採集其尿液送驗，結果呈安非他命、甲基安非他命陽
    性反應，查悉上情。
二、陳文昌知悉甲基安非他命為毒品危害防制條例第2條第2項第
    2款規定之第二級毒品，不得非法販賣、意圖販賣而持有，
    竟意圖營利，基於販賣第二級毒品之犯意，於109年6月19日
    前某時，使用附表二所示手機內之交友軟體「Grindr」，在
    個人資料頁面以「請洽詢」之暱稱，供不特定人觀覽，著手
    販賣甲基安非他命以牟利。適新北市政府警察局新莊分局員
    警執行網路巡邏勤務時察覺有異，遂佯裝為買家傳送「可以
    洽詢2件嗎」、「2件多少」之文字訊息與陳文昌聯繫，陳文
    昌回以「別在這說」之文字訊息後，2人改以Line洽談買賣
    甲基安非他命事宜，並約定以新臺幣（下同）5,000元之價
    格，買賣第二級毒品甲基安非他命2公克，於同日晚間11時1
    0分許，在新北市○○區○○街000號前交易。員警依約抵達上址
    後，陳文昌帶領員警至新北市○○區○○街00巷0弄00號樓梯間
    並交付附表一所示之甲基安非他命，員警交付5,000元予陳
    文昌後，旋即表明員警身分後當場逮捕而未遂，並扣得如附
    表一、附表二所示之物。
三、案經新北市政府警察局新莊分局報告臺灣新北地方檢察署檢
    察官偵查起訴。
    理  由
壹、犯罪事實一之施用毒品罪，檢察官起訴於法相合：
一、按甲基安非他命為毒品危害防制條例第2條第2項第2款所規
    定之第二級毒品。又犯第10條之罪者，檢察官應聲請法院裁
    定，或少年法院（地方法院少年法庭）應先裁定，令被告或
    少年入勒戒處所觀察、勒戒，其期間不得逾2月，依前項（
    即第2項）規定為觀察、勒戒或強制戒治執行完畢釋放後，3
    年後再犯第10條之罪者，適用前2項之規定，毒品危害防制
    條例第20條第1項、第3項分別定有明文。
二、上訴人即被告陳文昌前於106年間因施用毒品犯行，經臺灣
    臺北地方法院以106年度毒聲字第323號裁定送觀察、勒戒後
    ，認無繼續施用毒品之傾向，而於106年11月2日執行完畢釋
    放出所，並經臺灣臺北地方檢察署檢察官以106年度毒偵字
    第2397號為不起訴處分確定，有本院被告前案紀錄表、在監
    在押全國紀錄表在卷可按。從而，被告於106年11月2日觀察
    勒戒執行完畢釋放3年內，再犯本案之施用第二級毒品罪，
    依上開規定，自應依法追訴。
貳、證據能力部分：
一、按被告以外之人於審判外之言詞或書面陳述，除法律有規定
    者外，不得作為證據。另按被告以外之人於審判外之陳述，
    雖不符合同法第159條之1至第159條之4之規定，然經當事人
    於審判程序同意作為證據，法院審酌該言詞陳述或書面陳述
    作成時之情況，認為適當者，亦得為證據。當事人、代理人
    或辯護人於法院調查證據時，知有第159條第1項不得為證據
    之情形，而未於言詞辯論終結前聲明異議者，視為有前項同
    意，刑事訴訟法第159條第1項、第159條之5分別定有明文。
    該條立法意旨在於傳聞證據未經當事人之反對詰問予以核實
    ，原則上先予排除，惟若當事人已放棄反對詰問權，於審判
    程序中表明同意該等傳聞證據可作為證據；或於言詞辯論終
    結前未聲明異議，基於尊重當事人對傳聞證據之處分權，及
    證據資料愈豐富，愈有助於真實發見之理念，且強化言詞辯
    論主義，使訴訟程序得以順暢進行，上開傳聞證據亦均具有
    證據能力。查本件被告以外之人於審判外之言詞或書面陳述
    屬傳聞證據部分，檢察官、被告及辯護人於本院準備程序中
    並未爭執證據能力，且迄於言詞辯論終結前亦未聲明異議，
    復本院認其作成之情形並無不當情形，經審酌後認為適當，
    均應認於本案有證據能力。
二、另本件認定事實引用之卷內其餘非供述證據部分，與本案均
    有關連性，亦無證據證明係實施刑事訴訟程序之公務員以不
    法方式所取得，依刑事訴訟法第158條之4之反面解釋，當有
    證據能力，復於本院審理時，提示並告以要旨，使檢察官、
    被告及辯護人充分表示意見，自得為證據使用。
參、本院之判斷
一、認定犯罪事實一所憑證據及認定之理由
　  上訴人即被告於犯罪事實一所載時、地，施用第二級毒品甲
    基安非他命犯行，業據被告於警詢、原審及本院均坦承在卷
    （見新北檢109年度毒偵字第5999號卷《下稱毒偵5999卷》第1
    5頁，原審卷第200至201、238、275頁，本院卷第90至91、1
    25頁），又其為警查獲所採集之尿液（檢體編號D0000000）
    ，經送請台灣檢驗科技股份有限公司鑑驗，結果呈安非他命
    、甲基安非他命陽性反應等情，有台灣檢驗科技股份有限公
    司濫用藥物檢驗報告（見毒偵5999卷第9頁）、勘查同意書
    （見毒偵5999卷第21頁）、新北市政府警察局受採集尿液檢
    體人姓名及檢體編號對照表（見毒偵5999卷第23頁）附卷可
    稽。是認被告上開自白內容與事實相符，堪足採認為真實，
    從而，本案事證明確，被告施用第二級毒品犯行，堪予認定
    ，自應依法予以論罪科刑。　
二、認定犯罪事實二所憑證據及認定之理由　　
　㈠被告於犯罪事實二所載時、地，販賣第二級毒品甲基安非他
    命予喬裝買家之員警等事實，業據證人即喬裝買家之員警林
    奕衡於偵訊中具結證述明確（見新北檢109年度偵字第25738
    號卷《下稱偵25738卷》第153至155頁），核與證人即員警何
    柏林於偵訊中具結證述相符（見25738卷第155至157頁）。
  ㈡並有警員林奕衡提出之職務報告（見偵25738卷第29頁）；新
    北市政府警察局新莊分局搜索扣押筆錄、扣押物品目錄表、
    扣押物品收據（見偵25738卷第33至39頁）；現場查獲照片
    、手機對話紀錄照片、扣案物品照片（見偵25738卷第41至4
    8頁）；新北市政府警察局新莊分局查獲毒品案初步檢驗報
    告書、查獲毒品鑑驗證明書（見偵25738卷第49至51頁）；
    新莊分局福營派出所（網路巡查）對話譯文一覽表（見偵25
    738卷第53至55頁）；指認犯罪嫌疑人紀錄表（見偵25738卷
    第63至64頁）：臺北榮民總醫院109年8月4日北榮毒鑑C6050
    3毒品成分鑑定書（見偵25738卷第117頁）附卷可稽。
　㈢又販賣毒品係違法行為，非可公然為之，且有其販售通路及
    管道，復無公定價格，容易增減分裝之份量，而每次買賣之
    價量亦可能隨時依雙方關係深淺、資力、需求及對行情之認
    知、毒品純度、來源充裕、查緝鬆嚴、購買者被查獲時供述
    購買對象之可能風險等，而異其準，非可一概而論。而近年
    來政府為杜絕毒品之氾濫，對查緝施用及販賣毒品之工作無
    不嚴加執行，販賣毒品又屬重罪，依一般經驗法則，若無利
    可圖，應無甘冒持有毒品遭查獲之極大風險，平白無端提供
    其自身亦亟需施用之毒品之理，被告於警詢自承：本次販賣
    毒品可獲利3,000元等語（見毒偵5999卷第12頁），是其所
    為販賣毒品犯行，自有營利之意圖，應可認定。
　㈣另據被告於警詢、偵訊及原審、本院均自白認罪（見毒偵599
    9卷第11、41至49頁，偵25738卷第91至92頁，原審卷第200
    至201、238、275頁，本院卷第90至91、125頁），是認被告
    任意性自白內容與事實相符，堪足採認。
　㈤綜上，本案事證已臻明確，被告販賣第二級毒品未遂犯行，
    堪予認定，自應依法予以論罪科刑。　
三、被告行為後，毒品危害防制條例業於109年1月15日修正公 
    布，並於同年7月15日生效。其中:
　㈠修正前毒品危害防制條例第4條第2項規定：「製造、運輸、
    販賣第二級毒品者，處無期徒刑或7年以上有期徒刑，得併
    科新臺幣1千萬元以下罰金」，修正後毒品危害防制條例第4
    條第2項規定：「製造、運輸、販賣第二級毒品者，處無期
    徒刑或10年以上有期徒刑，得併科新臺幣1千5百萬元以下罰
    金」。修正後之規定將最低法定本刑提高為10年以上有期徒
    刑、得併科罰金之數額提高為1千5百萬元以下，是認修正後
    之規定並未對被告有利，依刑法第2條第1項前段規定，自應
    適用行為時即修正前毒品危害防制條例第4條第2項之規定。
　㈡修正前毒品危害防制條例第17條第2項規定：「犯第4條至第8
    條之罪於偵查及審判中均自白者，減輕其刑」，修正後毒品
    危害防制條例第17條第2項規定：「犯第4條至第8條之罪於
    偵查及歷次審判中均自白者，減輕其刑」。修正後之規定增
    加須於「歷次」審判中均自白始得減輕之要件，是認修正後
    之規定並未對被告有利，依刑法第2條第1項前段規定，自應
    適用行為時即修正前毒品危害防制條例第17條第2項之規定
    。
　㈢另毒品危害防制條例第35條之1第2款前段規定「本條例中華
    民國108年12月17日修正之條文施行前犯第10條之罪之案件
    ，於修正施行後，依下列規定處理：二、審判中之案件，由
    法院或少年法院（地方法院少年法庭）依修正後規定處理」
    ，此為毒品危害防制條例第10條之施用毒品案件之新舊法比
    較適用之準據法，是依該條款之規定，被告施用第二級毒品
    犯行部分，應直接適用裁判時即現行毒品危害防制條例第10
    條規定，併此說明。
四、論罪　　
  ㈠犯罪事實一部分
    核被告此部分所為，係犯毒品危害防制條例第10條第2項之
    施用第二級毒品罪。其因施用而持有第二級毒品之低度行為
    ，應為施用第二級毒品之高度行為所吸收，不另論罪。
  ㈡犯罪事實二部分
  　按甲基安非他命為毒品危害防制條例第2條第2項第2款規定 
     之第二級毒品。又行為人如原即有販賣毒品營利之犯意，
    雖因經警設計誘捕（俗稱釣魚），致實際上不能完成毒品交
    易，然因其原即具有販賣毒品之意思，客觀上又已著手於販
    賣行為，仍應論以販賣毒品未遂罪（最高法院102年度台上
    字第3427號判決意旨參照）。查員警佯稱為購毒者與被告聯
    繫交易毒品並相約見面，然因員警喬裝買家純係偵查技巧實
    施，自始不具購毒真意，是核被告此部分所為，係犯修正前
    毒品危害防制條例第4條第6項、第2項之販賣第二級毒品未
    遂罪。被告販賣毒品前，意圖販賣而持有第二級毒品之低度
    行為，應為販賣之高度行為所吸收，不另論罪。
　㈢被告所犯上開2罪，犯意各別，行為互殊，構成要件不同，應
    予分論併罰。
  ㈣刑之加重及減輕 
    ⒈被告前於107年間，因施用毒品案件，經臺灣新北地方法院
      （下稱新北地院）於107年5月5日以107年度簡字第2187號
      判處有期徒2月確定，並於107年8月17日易科罰金執行完
      畢等情，有本院被告前案紀錄表在卷可按，被告於受有期
      徒刑執行完畢後，5年以內故意再犯本案有期徒刑以上之2
      罪，均為累犯。本院依司法院釋字第775號解釋要旨，審
      酌被告為本案施用、販賣毒品犯行，與被告所犯前案之施
      用毒品犯行均與毒品罪相關，足認被告有毒品犯罪之特別
      惡性，且被告前因故意犯罪執行完畢，卻未能謹慎守法，
      故意再犯本案犯行，顯見其刑罰反應力甚為薄弱，本院認
      本案加重最低本刑尚無罪刑不相當之情形，其人身自由並
      未因此遭受過苛之侵害，除法定刑無期徒刑不得加重外，
      均依刑法第47條第1項之規定，加重其刑。
　　⒉被告於犯罪事實二部分，其已著手於販賣第二級毒品之實
      行，惟因買家為喬裝員警而不遂，為未遂犯，其所生損害
      較既遂犯為輕，爰依刑法第25條第2項規定減輕其刑。
　  ⒊被告就販賣第二級毒品之犯行，於警詢、偵訊及原審、本
      院審理時均自白，已如前述，是依修正前毒品危害防制條
      第17條第2項規定遞減輕其刑。
　　⒋被告就犯罪事實二部分，有上開刑之加重及遞減輕事由，
      依法先加重其刑再遞減輕其刑。
　㈤不適用毒品危害防制條例第17條第1項規定　　
　　⒈按毒品危害防制條例第17條第1項規定，犯該條例第4條至
      第8條、第10條或第11條之罪，供出毒品來源，因而查獲
      其他正犯或共犯者，減輕或免除其刑。所稱「供出毒品來
      源，因而查獲其他正犯或共犯者」，係指被告供出毒品來
      源之有關資料，諸如正犯或共犯之姓名、年籍、住居所或
      其他足資辨別之特徵等，使調查或偵查犯罪之公務員因而
      對之發動調查或偵查並查獲者而言。又所謂「供出毒品來
      源」，當係指犯該條例所定上開各罪之人，供出其所犯上
      開各罪該次犯行之毒品來源而言。亦即被告之「供出毒品
      來源」，與調查或偵查犯罪之公務員對之發動調查或偵查
      並進而查獲之間，須有先後且具有相當因果關係者，始克
      相當，非謂被告一有「自白」，供述毒品之來源，即應依
      上開規定予以減輕或免除其刑（最高法院108年度台上字
      第1259號判決意旨參照）。
　　⒉被告於警詢及原審供稱本案毒品之來源為綽號「維尼」之
      邱士維乙節（見偵25738卷第23頁，原審卷第238頁）。惟
       查：
　　  ⑴業據新北市政府警察局新莊分局函覆稱：本分局福營所
        員警依被告陳文昌之供述，於109年8月4日20時40分許
        通知犯嫌邱士維到案說明，並於109年8月31日以新北警
        莊刑字第1094050345號刑事案件報告書移請臺灣新北地
        方檢察署（下稱新北地檢署）偵辦等語，有新北市政府
        警察局新莊分局109年12月25日函及移送資料在卷可參
        （見原審卷第67至71頁）。
　　　⑵嗣經檢察官偵查結果，關於邱士維涉犯販毒予被告之販
        賣第二級毒品罪嫌部分，業經新北地檢署檢察官以109
        年度偵字第35255號為不起訴處分，嗣經臺灣高等檢察
        署（下稱高檢署）以110上職議1417號處分書駁回再議
        確定等情，有上開新北地方檢察署檢察官不起訴處分書
        、高檢署處分書在卷可憑（見本院卷第97至101頁）。
　　　⑶是以，本案並未因被告供出毒品來源，因而查獲其他正
        犯或共犯等情，自不得適用毒品危害防制條例第17條第
        1項之規定，併此敘明。
　㈥不適用刑法第59條規定
    ⒈按刑法第59條規定犯罪之情狀可憫恕者，得酌量減輕其刑
      ，其所謂「犯罪之情狀」，與同法第57條規定科刑時應審
      酌之一切情狀，並非有截然不同之領域，於裁判上酌減其
      刑時，應就犯罪一切情狀（包括第57條所列舉之10款事項
      ），予以全盤考量，審酌其犯罪有無可憫恕之事由（即有
      無特殊之原因與環境，在客觀上足以引起一般同情，以及
      宣告法定低度刑，是否猶嫌過重等等），以為判斷。又所
      謂法定最低度刑，固包括法定最低本刑，惟遇有其他法定
      減輕事由者，則指適用該法定減輕事由減輕後之最低度刑
      而言。倘被告別有法定減輕事由者，應先適用法定減輕事
      由減輕其刑後，猶認其犯罪之情狀顯可憫恕，即使科以該
      減輕後之最低度刑仍嫌過重者，始得適用刑法第59條規定
      酌量減輕其刑（最高法院100年度台上字第744號判決意旨
      參照）。
    ⒉經查，被告本案販賣第二級毒品未遂犯行，經依累犯加重
      及刑法第25條第2項、修正前毒品危害防制條例第17條第2
      項規定遞減輕其刑後，其最低法定刑為1年10月以上有期
      徒刑，刑度已減輕甚多，足為適當刑罰制裁，而被告販賣
      第二級毒品，直接戕害購毒者身心健康，助長毒品流通，
      對社會治安實有相當程度危害，惡性匪淺，倘遽予憫恕被
      告而依刑法第59條規定減輕其刑，除對其個人難收改過遷
      善之效，無法達到刑罰特別預防之目的外，亦易使其他販
      賣毒品之人心生投機、甘冒風險繼續販賣毒品，無法達到
      刑罰一般預防之目的，衡諸社會一般人客觀標準，尚難謂
      有過重而情堪憫恕之情形，自無適用刑法第59條規定之餘
      地，附此說明。
肆、駁回上訴之理由：
一、原審以被告施用第二級毒品、販賣第二級毒品未遂犯行，均
    罪證明確，適用修正前毒品危害防制條第4條第2項、第6項
    、第17條第2項，毒品危害防制條例第10條第2項、第18條第
    1項前段、第19條第1項，刑法第47條第1項、第25條第2項等
    規定，並審酌被告因施用毒品案件，前經執行觀察、勒戒之
    程序後，仍無法戒絕毒品，於觀察、勒戒執行完畢後3年內
    ，再犯本案施用第二級毒品犯行，顯見其定力仍有不足，又
    其明知甲基安非他命為足以導致精神障礙並造成生命危險之
    成癮性毒品，竟以販賣之方式流毒予他人，其所為非但增加
    毒品在社會流通之危險性，並對國民健康及社會秩序均已造
    成具體危害，此外，其先前即有因違反毒品危害防制條例案
    件經法院判處罪刑確定之情形，此有本院被告前案紀錄表在
    卷可按，惟其所犯之施用毒品犯行乃戕害自己身心健康，並
    未危及他人，又其本次販毒數量不多、金額亦不高，且其於
    偵查中及原審審理時均已坦認犯行，暨其自陳之其不用扶養
    家人之家庭環境、羈押前在餐廳工作、每月收入約6萬元之
    經濟狀況、高職畢業之教育程度（見原審卷第276頁）等一
    切情狀，就施用毒品罪量處有期徒刑4月、並諭知以1000元
    折算1日之易科罰金折算標準；就販賣第二級毒品未遂罪、
    量處有期徒刑2年4月。另說明⑴扣案如附表一所示之第二級
    毒品甲基安非他命，核與犯罪事實二之販賣第二級毒品未遂
    犯行相關，除鑑定用罄外，依毒品危害防制條例第18條第1
    項前段規定，於犯罪事實二之販賣第二級毒品未遂罪責項下
    ，宣告沒收銷燬。⑵扣案如附表二所示手機1支，為被告所有
    、供其與喬裝買家之員警聯繫販毒事宜之工具，業經被告於
    警詢時陳述在卷（見偵25738卷第20頁），並有「Grindr」
    及「Line」對話訊息畫面翻拍照片在卷可按（見偵25738卷
    第41至46頁），認係被告所有、供犯罪事實二之販賣第二級
    毒品未遂罪所用之物，又查無刑法第38條之2第2項過苛調節
    條款所定之情形，依毒品危害防制條例第19條第1項規定，
    於犯罪事實二之販賣第二級毒品未遂罪責項下，宣告沒收之
    。經核原判決認事、用法並無違法或不當，業已斟酌刑法第
    57條各款所列情狀，量刑之宣告亦稱妥適，而未逾越法定刑
    度，符合比例原則，沒收之宣告亦於法相合，應予維持原判
    決。
二、被告上訴意旨略以：被告前於107年施用毒品之前案紀錄，
    迄本案犯行已有2年餘，被告並無刑罰反應力薄弱，或展現
    特別惡性而再犯本案，應無再依累犯規定加重其刑之必要。
　　又被告供出上手邱士維，雖邱士維經不起訴處分確定，但被
    告積極配合偵辦，縱然不得依法減輕其刑，量刑上應予審酌
    被告態度良好，展現防止毒品擴散之心意，原審量刑仍屬過
    重云云。經查：
　㈠被告前於107年間，因違反毒品危害防制條例案件，而於107
    年8月17日易科罰金執行完畢，其受有期徒刑執行完畢後，5
    年以內故意再犯本案有期徒刑以上之2罪，業已該當於累犯
    之規定，本院參酌司法院釋字第775號解釋要旨，審酌被告
    為本案施用、販賣毒品犯行，與被告所犯前案之施用毒品犯
    行均與毒品罪相關，足認被告有毒品犯罪之特別惡性，且被
    告前因故意犯罪執行完畢，卻未能謹慎守法，故意再犯本案
    犯行，顯見其刑罰反應力甚為薄弱，本院認本案加重最低本
    刑尚無罪刑不相當之情形，其人身自由並未因此遭受過苛之
    侵害，均依刑法第47條第1項之規定，加重其刑。原判決同
    此意旨，依刑法第47條第1項、第65條之規法，加重最低本
    刑及最高本刑，於法相合、亦屬允當，被告此部分之上訴，
    認無理由。
　㈡被告固有供出毒品上手邱士維，然本案並未因被告供出毒品
    來源，因而查獲其他正犯或共犯，不得適用毒品危害防制條
    例第17條第1項規定予以減輕或免除其刑，已如前述。至被
    告積極配合偵辦、展現防止毒品擴散等犯後態度，業經原審
    予以函詢、調查，原判決已審酌施用毒品犯行乃戕害自己身
    心健康，本次販毒數量不多、金額亦不高，其犯後坦認犯行
    及智識程度、家庭經濟狀況，而予以量處適當之刑，認已審
    酌前開一切情狀，難認有再予以減輕其刑之事由。
　㈢按刑事審判旨在實現刑罰權之分配的正義，故法院對有罪被
    告之科刑，應符合罪刑相當之原則，使輕重得宜，罰當其罪
    ，以契合社會之法律感情，此所以刑法第57條明定科刑時應
    審酌一切情狀，尤應注意該條所列10款事項以為科刑輕重之
    標準，俾使法院就個案之量刑，能斟酌至當。而量刑輕重係
    屬事實審法院得依職權自由裁量之事項，苟已斟酌刑法第57
    條各款所列情狀而未逾越法定刑度，不得遽指為違法，最高
    法院72年度台上字第6696號判決先例可資參照。查被告犯施
    用第二級毒品罪，法定刑度為「有期徒刑3年以下」，原判
    決量處有期徒刑4月，並諭知以1,000元折算1日之易科罰金
    折算標準，認屬從低度量刑；其犯販賣第二級毒品罪，法定
    刑度為「無期徒刑或7年以上有期徒刑」，經依法加重、遞
    減輕其刑後，其最低法定刑為1年10月以上有期徒刑，原判
    決量處有期徒刑2年4月，認屬從中低度量刑，尚屬適當刑罰
    制裁，可認原判決就此部分之刑罰裁量職權行使，既未逾越
    法律所規定之範圍，亦無濫用權限之情形，難遽謂原判決就
    此部分之量刑有何不當，縱與被告主觀上之期待有所落差，
    仍難指其量刑有何不當或違法，認被告以原判決量刑過重由
    提起上訴，亦無理由，應予駁回。
據上論斷，應依刑事訴訟法第368條，判決如主文。
本案經檢察官林郁璇提起公訴，檢察官孫冀薇到庭執行職務。
中　　華　　民　　國　　110 　年　　10　　月　　7 　　日
              　  刑事第二十三庭審判長法　官  許永煌
　　　　　　　　　　　　　　　　　    法　官  吳定亞
　　　　　　　　　　　　　　　　　    法　官  黃美文
以上正本證明與原本無異。
販賣毒品部分，如不服本判決，應於收受送達後20日內向本院提
出上訴書狀，其未敘述上訴之理由者並得於提起上訴後20日內向
本院補提理由書（均須按他造當事人之人數附繕本）「切勿逕送
上級法院」。
施用毒品部分，不得上訴。
                                　    書記官  李逸翔
中　　華　　民　　國　　110 　年　　10　　月　　7 　　日
附錄：本案論罪科刑法條
修正前毒品危害防制條例第4條
製造、運輸、販賣第一級毒品者，處死刑或無期徒刑；處無期徒
刑者，得併科新臺幣2千萬元以下罰金。
製造、運輸、販賣第二級毒品者，處無期徒刑或7年以上有期徒
刑，得併科新臺幣1千萬元以下罰金。
製造、運輸、販賣第三級毒品者，處7年以上有期徒刑，得併科
新臺幣7百萬元以下罰金。
製造、運輸、販賣第四級毒品者，處5年以上12年以下有期徒刑
，得併科新臺幣3百萬元以下罰金。
製造、運輸、販賣專供製造或施用毒品之器具者，處1年以上7年
以下有期徒刑，得併科新臺幣1百萬元以下罰金。
前五項之未遂犯罰之。
毒品危害防制條例第10條第2項：
施用第二級毒品者，處3年以下有期徒刑。 

【附表一】
扣案物名稱 及數量 重        量  鑑驗結果 毒品鑑定書所在卷宗及頁碼 保管機關 及字號 白色或透明晶體2包（包裝標籤為編號1、2） 毛重2.3531公克、淨重1.9173公克、驗餘淨重1.9151公克 含有第二級毒品甲基安非他命成分 臺北榮民總醫院109年8月4日北榮毒鑑字第C0000000號毒品鑑定書（見偵25738卷第169頁） 新北地院109年度刑保管字第1773號（見原審卷第51頁） 

【附表二】
扣案物名稱及數量 保管機關及字號 手機1支（廠牌：APPLE，內含行動電話門號0000000000號SIM卡1張） 新北地院109年度刑保管字第1773號（見原審卷第49頁）